---
title: "NO PARAMETRICA -TAREA"
author: "Alvaro Cesar Tauma Salvador"
date: '2022-05-03'
output: 
  html_document: 
    toc: yes
    number_sections: no
    toc_float:
      smooth_scroll: yes
---

```{r setup, include=FALSE}
knitr::opts_chunk$set(echo = TRUE)
```


# Tarea PD 1

## Pregunta 6

* En cierta ciudad la plaga de ratas se ha incrementado. La municipalidad de la ciudad contrata a una empresa que fabrica un nuevo veneno para ratas, afirmando que su efectividad es mucho mejor a cualquier raticida actual. Se sabe que el tiempo para que el veneno tradicional “Racumín” mate a una rata sigue una distribución normal con media 35 min. y una desviación estándar de 3 min. La nueva empresa captura aleatoriamente 30 ratas de la ciudad y le aplica el nuevo raticida, el tiempo de muerte de las 30 ratas en minutos es el siguiente: 25, 27, 32, 37, 33, 36, 35, 35, 30, 31, 35, 33, 37, 33, 20, 29, 32, 33, 37, 36, 35, 34, 33, 32, 31, 30, 29, 28, 27, 35.

$\mu=35 min$= 

$\sigma^2= 3^2 min$

$n=30$


$E(\bar{x})=\mu_{\bar{x}}=35 min$}

$Var(\bar{x})=\sigma_{\bar{x}}^2=\frac{\sigma^2}{n}=\frac{3^2}{30}=\frac{9}{30}$


### 6a	
Estimar un intervalo al 97% de confianza para el tiempo promedio de muerte  al utilizar el nuevo veneno para ratas.


$\mu=32 min$

$\sigma^2= 3.930429^2 min$

$n=30$


$E(\bar{x})=\mu_{\bar{x}}=32 min$}

$Var(\bar{x})=\sigma_{\bar{x}}^2=\frac{\sigma^2}{n}=\frac{3.930429^2}{30}$

$1-alpha=\text{nivel de confianza}$



```{r}
tmuerte_nuevoraticida <- c(25, 27, 32, 37, 33, 36, 35, 35, 30, 31, 35, 33, 37, 33, 20, 29, 32, 33, 37, 36, 35, 34, 33, 32, 31, 30, 29, 28, 27, 35)
(n2 <- length(tmuerte_nuevoraticida))
(xbar2 <- mean(tmuerte_nuevoraticida))#media muestral
(s2 <- var(tmuerte_nuevoraticida))
#var muestral
(vybar2<-(s2/n2))#varianza de la media muestral (es una medida del grado de dispercionde los datos con respecto  a la media)
(eeybar2<-sqrt(vybar2))#error estandar la media muestral en unidades de la variable 
(cvybar2<-eeybar2*100/xbar2)#coeficiente de variabilidad)
```

```{r}
LI1<-xbar2-qnorm(1-0.03/2)*eeybar2 # z: cuando la muestra es grande 
LS1<-xbar2+qnorm(1-0.03/2)*eeybar2
c(LI1,LS1)
```


### 6b

¿Hay fuertes evidencias para decir que el nuevo raticida mejora el tiempo de muerte con respecto al raticida tradicional? Considere un nivel de significación del 7%. Calcule el p-valor. 



H0:$\mu_{2}-\mu_{1}\leq 0$

H1:$\mu_{2}-\mu_{1}>0$ greather


```{r}
x1 <- rnorm(30,mean = 32, sd=3)
x2 <- c(25, 27, 32, 37, 33, 36, 35, 35, 30, 31, 35, 33, 37, 33, 20, 29, 32, 33, 37, 36, 35, 34, 33, 32, 31, 30, 29, 28, 27, 35) 
 
t.test(x2 , x1 , alternative=c("g") , conf.level=0.93,paired = T)

```
PVALOR =0.4573 ,No se Rechaza H0


**Conclusión**

A un nivel de significancia de 7% .No existe evidencia estadistica suficiente para afirmar que lque el nuevo raticida mejora el tiempo de muerte con respecto al raticida tradicional.


### 6c
¿Hay fuertes evidencias para decir que el nuevo raticida empeora el tiempo de muerte con respecto al raticida tradicional? Considere un nivel de significación del 5%.  Calcule el p-valor. 


H0:$\mu_{2}-\mu_{1}\geq 0$

H1:$\mu_{2}-\mu_{1}<0$ lowe

```{r}
t.test(x2 , x1 , alternative=c("l") , conf.level=0.95,paired = T)
```

PVALOR =0.5427 ,No se Rechaza H0

Concluimos:A un nivel de significancia de 7% .No existe evidencia estadistica suficiente para afirmar que  el nuevo raticida empeora el tiempo de muerte con respecto al raticida tradicional.


### 6d

¿Hay fuertes evidencias para decir que el nuevo raticida permite tener una varianza del tiempo de muerte menor a 2.5? Considere un nivel de significación del 9%.  Calcule el p-valor. 


**Formular Hipotesis**

$Ho:\sigma_{2}^2=2.5$
$H1:\sigma_{2}^2<2.5$

**nivel de significación.** 

$\alpha=0.09$

**Prueba estadistica** 
```{r}
s2
osigma2 <- 2.5
n2
chi2q <- ((n2-1)*s2)/(osigma2);chi2q

```
```{r}
qchisq(1-0.09,n2-1)
```
**Region de rechazo H0 a la izquierda**

```{r}
chi2q<qchisq(1-0.09,n2-1)#cae en la zona  rechazo H0
chi2q>qchisq(1-0.09,n2-1) 
```

**Conclusión**

A un nivel de significancia de 9% .No existe evidencia estadistica suficiente para afirmar que  el nuevo raticida permite tener una varianza del tiempo de muerte menor a 2.5.



### 6e

¿Hay fuertes evidencias para decir que el nuevo raticida permite tener una varianza del tiempo de muerte diferente a 2.5? Considere un nivel de significación del 8%.  Calcule el p-valor. 

**Formular Hipotesis**

$Ho:\sigma_{2}^2=2.5$
$H1:\sigma_{2}^2\neq 2.5$

**nivel de significación.**

$\alpha=0.08$


**Prueba estadistica** 
```{r}
s2
osigma2 <- 2.5
n2
chi2q <- ((n2-1)*s2)/(osigma2);chi2q
```
```{r}
qchisq(0.09,n2-1)
qchisq(1-0.09,n2-1)
```
**Region de rechazo esta en ambos lados **

```{r}
#cae en la zona  rechazo H0
```

**Conclusión**

A un nivel de significancia de 9% .Existe evidencia estadistica suficiente para afirmar que  el que el nuevo raticida permite tener una varianza del tiempo de muerte diferente a 2.5.

## Pregunta 9

* En una muestra de 65 individuos las puntuaciones en una escala psicológica de extroversión tienen una media de 32,7 puntos y una desviación típica de 12,64.


### 9b
A un nivel de confianza del 92%, ¿cuál sería el máximo error que podríamos cometer al tomar como media de la población el valor obtenido en la estimación puntual?

```{r}
eeybar3 <- qnorm(1-0.08/2)*(12.64/sqrt(65))
eeybar3
```

**RPTA :**
Máximo error que se puede cometer, con un nivel de confianza al 92% es: 2.744724